臺灣臺南地方法院刑事判決
110年度易字第933號
公  訴  人  臺灣臺南地方檢察署檢察官
被      告  曾建元


上列被告因違反槍砲彈藥刀械管制條例案件，經檢察官提起公訴
（110年度偵字第10693號），本院判決如下：
    主  文
曾建元犯如附表所示之罪，各處如附表所示之刑。有期徒刑部分
應執行有期徒刑壹年貳月，如易科罰金，以新臺幣壹仟元折算壹
日；併科罰金部分應執行罰金新臺幣拾萬元，如易服勞役，以新
臺幣壹仟元折算壹日。
扣案「MT螃蟹爪刀A863」貳拾壹把、「沙羅曼蛇護手短刀」貳拾
伍把均沒收；未扣案犯罪所得新臺幣玖仟陸佰捌拾貳元沒收，於
全部或一部不能沒收或不宜執行沒收時，追徵之。
其餘被訴販賣刀械無罪。
    事  實
一、曾建元未經許可，於民國109年10、11月間，自大陸地區購
    得公告查禁之手指虎刀械「MT螃蟹爪刀A863」及「沙羅曼蛇
    護手短刀」若干後，即在露天拍賣網站，使用「hsauchin」
    帳號刊登販賣上開刀械之訊息，「MT螃蟹爪刀A863」每把售
    價新臺幣(下同)488元，「沙羅曼蛇護手短刀」每把售價529
    元，於如附表所示時間以上揭價格販賣「MT螃蟹爪刀A863」
    共9把，「沙羅曼蛇護手短刀」共10把（含警方於110年1月1
    9日以1077元〈含運費60元〉，向曾建元購得「MT螃蟹爪刀A86
    3」及「沙羅曼蛇護手短刀」各1把）給附表所示gokart等人
    ，嗣經警於同年3月9日上午11時55分許，在臺南市○區○○路0
    段000號3樓之3曾建元住處搜索，扣得「MT螃蟹爪刀A863」2
    0把及「沙羅曼蛇護手短刀」24把而查獲。
二、案經臺南市政府警察局刑事警察大隊移送臺灣臺南地方檢察
    署檢察官偵查起訴。
    理  由
甲、程序方面：
一、臺南市政府警察局刑事警察大隊就被告曾建元之處所、身體
    、物件、電磁紀錄及應扣押之物之扣押，提出相關事證聲請
    搜索票，先經檢察官審查結果許可後，本院強制處分庭法官
    依據相關事證審核認為符合刑事訴訟法第122條規定之搜索
    要件，乃核發本院南院刑搜字第006427號搜索票，警方據此
    依法搜索，本件搜索程序合於法律之規定。雖被告辯稱：①
    檢舉本件之民眾江文峯係警察冒名投書；②露天帳號qaz123t
    gb456係警察冒名申設，再冒名「陳奕迅」向酷比優公司所
    有之「hsauchin」賣場下單；③聲搜卷第13頁據以聲請搜索
    票之鑑定公文，與警卷第29頁對照，2紙公文文號、日期相
    同，明顯分屬兩個製作行為；④聲搜卷第48頁之統一超商交
    貨便明細所示，對照本院卷第240、327、328頁可知，買方
    蔡侑倫、杜帝震之間，並無關於警方以陳奕迅名義購買本件
    刀械之紀錄，顯見警方刻意隱暪此項警方購買紀錄，以利獲
    得核准搜索票，因認警察違法搜索云云。經查：①法無明文
    規定檢舉人應載明真實姓名、年籍，僅於匿名濫行檢舉時，
    且查無實據，受理機關查明後不受理或不予續查，另本件是
    否係警察冒名檢舉，僅屬被告臆測，並未提出相關具體事證
    。②按行為人原已犯罪或具有犯罪之意思，具有司法警察權
    之偵查人員於獲悉後為取得證據，僅係提供機會，以設計引
    誘之方式，佯與之為對合行為，使其暴露犯罪事證，待其著
    手於犯罪行為之實行時，予以逮捕、偵辦者而言，實務上稱
    此為「釣魚偵查」。關於「提供機會型之誘捕偵查」型態之
    「釣魚偵查」，因屬偵查犯罪技巧之範疇，並未違反憲法對
    於基本人權之保障，且於公共利益之維護有其必要性，故依
    「釣魚」方式所蒐集之證據資料，非無證據能力（最高法院
    97年台上字第5667號判決要旨參照）。故警方以qaz123tgb4
    56帳號及「陳奕迅」名義向被告所經營之帳號「hsauchin」
    賣場下單購買「MT螃蟹爪刀A863」、「沙羅曼蛇護手短刀」
    各1把之調查作為，合於下述刑事訴訟法第230、231條規定
    關於警方調查犯罪嫌疑所必要。③聲搜卷第13頁、警卷第29
    頁鑑定公文係屬同一公文，並無兩個製作行為，因電子公文
    先行，此觀警卷第29頁之公文末行上蓋有「電子公文交換章
    」之方章自明。④警方聲請本件搜索票於聲請書偵查報告參
    、偵查情形二已載明『本隊使用露天拍賣帳號「qaz123tgb45
    6」以新臺幣（下同）1077元（含運費）向渠購買MT螃蟹爪
    刀A863、沙羅曼蛇護手短刀等2件商品』等語（見聲搜卷第4
    頁），顯見警方於聲請本件搜索票時並無隱暪警方為辦案購
    刀之事實，至於統一超商交貨便明細之列印，或因列印之時
    間差，或因使用平台僅列載「露天拍賣」，抑或並列「露天
    拍賣」、「蝦皮購物」而有買方次序排列不同，惟核之露天
    公司訂單紀錄顯示被告所經營之帳號「hsauchin」賣場， 
    買家帳號「qaz123tgb456」確有於110年1月19日下單購買「
    MT螃蟹爪刀A863」、「沙羅曼蛇護手短刀」各1把等情，有
    露天公司訂單紀錄在卷可佐（見本院卷一第218頁），警方
    就本件為辦案購刀並無於聲請搜索票時故意隱匿影響本院准
    駁之情事。⑤被告於110年3月9日經搜索後，苟認搜索違法，
    應依刑事訴訟法第404條第1項第2款規定向本院提起抗告，
    惟未為之。再者，被告於110年9月14日偵查中檢察官問被告
    有無其他陳述時，被告亦隻字未提及搜索違法。綜上，被告
    上揭所辯尚難憑採。
二、被告之自白非出於強暴、脅迫、利誘、詐欺、疲勞訊問、違
    法羈押或其他不正之方法，且與事實相符者，得為證據，刑
    事訴訟法第156條第1項定有明文。查被告於警詢、偵查中不
    利己之陳述（廣義自白），並無出於任何不正之方法所得，
    具有任意性，且與事實相符部分，依法自有證據能力。
三、刑事訴訟法第159條之4規定：「除前三條之情形外，下列文
    書亦得為證據：一、除顯有不可信之情況外，公務員職務上
    製作之紀錄文書、證明文書。二、除顯有不可信之情況外，
    從事業務之人於業務上或通常業務過程所須製作之紀錄文書
    、證明文書。」、同法第230條規定：「下列各員為司法警
    察官，應受檢察官之指揮，偵查犯罪：一、警察官長。二、
    憲兵隊官長、士官。三、依法令關於特定事項，得行司法警
    察官之職權者。前項司法警察官知有犯罪嫌疑者，應即開始
    調查，並將調查之情形報告該管檢察官及前條之司法警察官
    。實施前項調查有必要時，得封鎖犯罪現場，並為即時之勘
    察。」、同法第231條規定：「下列各員為司法警察，應受
    檢察官及司法警察官之命令，偵查犯罪：一、警察。二、憲
    兵。三、依法令關於特定事項，得行司法警察之職權者。司
    法警察知有犯罪嫌疑者，應即開始調查，並將調查之情形報
    告該管檢察官及司法警察官。實施前項調查有必要時，得封
    鎖犯罪現場，並為即時之勘察。」。從而，臺南市政府警察
    局刑事警察大隊依法知本件有犯罪嫌疑之始，應即開始調查
    ，以下文書係公務員職務上製作之紀錄文書、證明文書及從
    事業務之人於業務上或通常業務過程所須製作之紀錄文書、
    證明文書。故臺南市政府警察局刑事警察大隊搜索扣押筆錄
    、扣押物品目錄表、臺南市政府警察局110年2月1日南市警
    保字第1100056898號函、同局110年3月25日南市警保字第11
    00160936號函、內政部警政署110年1月8日警署保字第11000
    43482號函暨附件署長信箱檢舉信、臺南市政府警察局110年
    1月11日南市警保字第1100018593Ｂ號函、臺南市政府警察局
    刑事警察大隊110年1月22日南市警刑大科偵字第1100047579
    B號函、賣家暱稱「hsauchin」、露天公司「hsauchin」申
    登人資料、露天公司訂單紀錄、臺南市政府警察局刑事警察
    大隊110年2月8日南市警刑大科偵字第1100082594號函（稿
    ）、被告統一超商交貨便紀錄，依法有證據能力。
四、審判長、受命法官或檢察官，得就鑑定事項有特別經驗或經
    政府機關委任有鑑定職務者，選任為鑑定人，或囑託醫院、
    學校或其他相當之機關、團體為鑑定，或審查他人之鑑定，
    刑事訴訟法第198條及第208條定有明文。查檢察官於110年7
    月19以南檢文平110偵10693字第1109042623號函囑託內政部
     警政署鑑定本件刀械，依上揭規定，內政部警政署110年8
    月19日警署保字第1100124183號函暨附件刀械鑑驗登記表、
    鑑驗照片，合於刑事訴訟法第159條第1項所認「法律有規定
    」之情形，依法有證據能力。
五、扣案「MT螃蟹爪刀A863」21把及「沙羅曼蛇護手短刀」25把
    （含警方購得「MT螃蟹爪刀A863」、「沙羅曼蛇護手短刀」
    各1把；並詳如扣押物品清單，見偵查卷第31頁、本院卷一
    第25頁）屬物證，並非刑事訴訟法第159條第1項所規定之「
    被告以外之人於審判外之言詞或書面陳述」，故無傳聞法則
    之適用，且與本案有關聯性，並已提示供被告辨認，自有證
    據能力。
六、露天拍賣網站網頁資料1份係依機器之功能，攝錄而形成之
    圖像，並非屬人類意思表達之言詞或書面陳述，故不屬傳聞
    證據，並已依書證之調查方式，提示予被告辨認，自有證據
    能力。
乙、實體方面：
一、訊據被告固坦承有在露天拍賣網站，使用「hsauchin」帳號
    刊登販賣「MT螃蟹爪刀A863」每把售價488元，「沙羅曼蛇
    護手短刀」每把售價529元之訊息，共販賣1、20把「MT螃蟹
    爪刀A863」、「沙羅曼蛇護手短刀」之事實，惟矢口否認有
    何違反槍砲彈藥刀械管制條例之犯行，辯稱：伊從來沒有賣
    過違禁刀品，本件起訴的刀械是合法的，是法律明文公告合
    法，是有法律依據。螃蟹爪刀是已經除罪化的彈簧刀，另外
    對照蛇刀、手指虎的規定，不管有1孔或4孔，或有幾個孔，
    只要它用來持用某物，有正當的用途，除非這個刀是違法的
    ，要不然不會因為它的刀把長這樣，就說它是手指虎云云。
    經查：
（一）槍砲彈藥刀械管制條例第4條第1項第3款規定「三、刀械
      ：指武士刀、手杖刀、鴛鴦刀、手指虎、鋼（鐵）鞭、扁
      鑽、匕首（各如附圖例式）及其他經中央主管機關公告查
      禁，非供正當使用具有殺傷力之刀械」，是上開規定之要
      件所管制之刀械係在規範非供正當使用且「具有殺傷力之
      刀械」。上揭「沙羅曼蛇護手短刀」金屬製成，中有四孔
      可供手指套入使用，並連單面開鋒刀刄（13公分），認係
      屬槍砲彈藥刀械管制條例列管之刀械；「MT螃蟹爪刀A863
      」金屬製成，中有四孔可供手指套入使用，內嵌單面開鋒
      刀刄（6．5公分），認係屬槍砲彈藥刀械管制條例列管之
      刀械，有臺南市政府警察局110年2月1日南市警保字第110
      0056898號函、同局110年3月25日南市警保字第110016093
      6號函暨附件刀械鑑驗照片8張在卷可佐（見警卷第29-37
      頁），上揭刀械再經檢察官送內政部警政署複驗，亦認「
      沙羅曼蛇護手短刀」、「MT螃蟹爪刀A863」金屬製成，中
      有四孔可供手指套入使用，認係屬槍砲彈藥刀械管制條例
      列管之刀械（手指虎），亦有該署110年8月19日警署保字
      第1100124183號函暨附件刀械鑑驗登記表及鑑驗照片10張
      在卷可憑（見偵卷第49-71頁），上揭刀械確係金屬製成
      ，中有四孔可供手指套入使用，「沙羅曼蛇護手短刀」並
      連單面開鋒刀刄（13公分）；「MT螃蟹爪刀A863」內嵌單
      面開鋒刀刄（6．5公分），本院審理時提示證物，顯示扣
      案刀械之特性、外觀與臺南市政府警察局、內政部警政署
      鑑定內容相符，查「MT螃蟹爪刀A863」內嵌單面開鋒刀刄
      收合，與「沙羅曼蛇護手短刀」剔除13公分單面開鋒刀刄
      ，其外觀有四孔可供手指套入使用，且係金屬製成，已與
      公告查禁之手指虎圖例相符，前揭2種刀械之與手指虎圖
      例相符部分，各再附加開鋒刀刄，其所具之「殺傷力」已
      非公告查禁之手指虎得以望其項背，要屬為多功能之兇器
      無疑。從而，內政部公告查禁之手指虎係基礎版，上揭「
      沙羅曼蛇護手短刀」、「MT螃蟹爪刀A863」則屬公告查禁
      手指虎之進階版，該2種刀械既已內含基本款之手指虎，
      自屬槍砲彈藥刀械管制條例第4條第1項第3款公告查禁之
      刀械。
（二）被告於警詢時供稱：「（你以何方式販賣上述刀械，販賣
      給何人？）我使用露天拍賣，公開陳列上述刀械給想要購
      買的不特定人訂購。」、「（現警方提示附件一露天拍賣
      帳號「hsauchin」之賣家資訊截圖供你觀之〈止〉，該帳號
      是否為你所使用？）是我所使用。」、「（現警方提示附
      件二露天拍賣帳號「hsauchin」於賣場中販賣之商品截圖
      （「MT螃蟹爪刀A863」、「沙羅曼蛇護手短刀」）供你觀
      之，上述截圖為何意思？）這是我於露天拍賣賣場販賣上
      述物品之網路頁面，不特定人可以新台幣（以下同）488
      元直接標購「MT螃蟹爪刀A863」商品；529元標購「沙羅
      曼蛇護手短刀」。」、（承上，上述物品與警方查扣之物
      是否相符？）是。」、「（現警方當場提示附件三訂單明
      細，警方於110年01月19日15時58分許，在露天拍賣網站
      以帳號「qazl23tgb456」向賣家「hsauchin」以1,077元
      （含運費60元）購得「MT螃蟹爪刀A863」1支、「沙羅曼
      蛇護手短刀」1支，當場供你檢視，是否為你所販賣、郵
      寄？）是我所販賣並郵寄。」；亦於偵查中供稱：「（扣
      案刀械是否你在露天拍賣帳號hsauchin賣場中販賣之商品
      ？（提示警卷第19頁））對。」、「（何時開始在露天拍
      賣網站販賣扣案同款刀械？）也是在109年10、11月份。
      」、「（總計販賣扣案同款刀械之數量及金額？）MT螃蟹
      爪刀和沙羅曼蛇護手短刀，我已經忘記各賣了幾把，加總
      大約賣了一、二十把，兩種刀械賣的數量都差不多。」等
      語（見警卷第4、5頁；偵卷第81頁），互核卷附
　　  露天拍賣網站網頁資料、臺南市政府警察局刑事警察大隊
      111年5月13日南市警刑大科偵字第1110278281號函附露天
      公司訂單紀錄、被告統一超商交貨便紀錄（見警卷第7-9
      頁、本院卷一第277-338頁），被告確有於附表所示時間
      、以附表所示之價格販賣刀械給gokart等人甚明。
（三）此外，並有扣案「MT螃蟹爪刀A863」21把、「沙羅曼蛇護
      手短刀」25把可證，被告所辯顯係卸責之詞，不足採信，
      事證明確，其犯行應足認定。
二、按集合犯是指立法者所制定之犯罪構成要件中，本就預定有
    數個同種類之行為將反覆實行之犯罪而言，是將各自實現犯
    罪構成要件之多數行為，解釋為集合犯，而論以一罪。槍砲
    彈藥刀械管制條例之販賣刀械行為，每次販賣行為顯無不可
    分之情形，並非集合犯。其各次販賣刀械係觸犯同一犯罪構
    成要件之先後數行為，在客觀上係逐次實行，侵害數個同性
    質之法益，其每一前行為與次行為，依一般社會健全觀念，
    在時間差距上，可以分開，在刑法評價上，各具獨立性，每
    次行為皆可獨立成罪，自應按照其行為之次數，一罪一罰（
    最高法院103年度台上字第3166號、106年度號台上字第770
    號判決要旨參照）。核被告所為，係犯槍砲彈藥刀械管制條
    例第14條第1項之非法販賣刀械罪。被告非法持有上揭刀械
    之低度行為，為販賣之高度行為吸收，不另論罪。被告於附
    表編號7、9分別同時販賣「MT螃蟹爪刀A863」、「沙羅曼蛇
    護手短刀」各1支，則係以一行為觸犯2不同之罪名，為想像
    競合犯，各應依刑法第55條之規定，從一重之非法販賣刀械
    罪處斷。被告販賣如附表所示17次刀械之犯行，犯意各別，
    行為互殊，應分論併罰。爰審酌被告犯罪之動機、素行、販
    賣規模、販賣之上揭刀械除供作兇器外，非可供正當使用，
    其於手指虎上再加製13公分或6．5公分單面開鋒刀刄，更具
    備強大之殺傷力，大批售出，對社會治安之危害甚鉅，兼衡
    自述學經歷及生活狀況、犯後態度及被告於111年5月30日對
    查辦本件之員警，關於查辦過程之細節向臺灣臺南地方檢察
    署提出偽造公文書之告訴等一切情狀，量處如主文所示之刑
    ，並諭知易科罰金、易服勞役之折算標準。復審酌被告販賣
    刀械種類相同，各罪行為對侵害法益之效應並非無關，販售
    金額、對象暨次數、犯罪期間相距接近，責任非難重複程度
    高，又刑法第51條第5款係採限制加重原則，非累加原則，
    本諸刑罰經濟與責罰相當原則，兼顧對於被告之儆懲與更生
    ，定其應執行刑如主文第1項所示。末按，違禁物，不問屬
    於犯罪行為人與否，沒收之，刑法第38條第1項定有明文。
    扣案之「MT螃蟹爪刀A863」21把、「沙羅曼蛇護手短刀」25
    把（含警方購得「MT螃蟹爪刀A863」、「沙羅曼蛇護手短刀
    」各1把），確屬槍砲彈藥刀械管制條例第4條第1項第3款所
    列管刀械，業如前述，為違禁物，不問屬於犯罪行為人與否
    ，均應依刑法第38條第1項規定，宣告沒收。又被告販賣如
    附表所示刀械之價金共9682元，為被告之犯罪所得且未扣案
    ，應依刑法第38條之1第1項前段規定宣告沒收，於全部或一
    部不能沒收或不宜執行沒收時，併依同法第3項規定追徵之
    。末查，已出售未扣案「MT螃蟹爪刀A863」8把、「沙羅曼
    蛇護手短刀」9把，尚無列為賣方犯罪從刑之餘地（最高法
    院100年度台上字第654號判決要旨參照），爰不為宣告沒收
    ，附此敘明。
三、公訴意旨另略以：被告除販賣上揭論罪科刑之2款刀械共19
    把外，尚有販賣第20把「MT螃蟹爪刀A863」或「沙羅曼蛇護
　　手短刀」，因認被告涉犯槍砲彈藥刀械管制條例第14條第1
    項之非法販賣刀械罪嫌。按犯罪事實應依證據認定之，無證
    據不得認定其犯罪事實；又不能證明被告犯罪，應諭知無罪
    之判決，刑事訴訟法第154條第2項、第301條第1項分別定有
    明文。經查，此部分僅有被告不利己之陳述，檢察官並未提
    出相關補強證據，揆諸前開規定，既無證據證明被告之犯罪
    ，此部分應為無罪之諭知。
據上論斷，依刑事訴訟法第299條第1項前段、第301條第1項，槍
砲彈藥刀械管制條例第14條第1項，刑法第11條、第55條、第51
條第5款、第7款、第41條第1項前段、第8項、第42條第3項、第3
8條第1項、第38條之1第1項前段、第3項，判決如主文。
本案經檢察官陳昆廷提起公訴，檢察官謝欣如到庭執行職務。
中　　華　　民　　國　　111 　年　　6 　　月　　29 　日
　　　　　　　　　刑事第五庭    法　官　鍾邦久
以上正本證明與原本無異。
如不服本判決應於收受本判後20日內向本院提出上訴書狀，並應
敘述具體理由。其未敘述上訴理由者，應於上訴期間屆滿後20日
內向本院補提理由書狀（均須按他造當事人之人數附繕本）「切
勿逕送上級法院」。
  　　　　　　　　　　　　　　　書記官　黃憶筑
中　　華　　民　　國　　111 　年　　6 　　月　　29　　日
附錄本案論罪科刑法條全文：
槍砲彈藥刀械管制條例第14條：
未經許可，製造、販賣或運輸刀械者，處 3 年以下有期徒刑，
併科新台幣100 萬元以下罰金。
意圖供自己或他人犯罪之用，而犯前項之罪者，處 6 月以上 5
年以下有期徒刑，併科新台幣 300 萬元以下罰金。
未經許可，持有或意圖販賣而陳列刀械者，處 1 年以下有期徒
刑、拘役或新台幣 50 萬元以下罰金。
第 1 項及第 2 項之未遂犯罰之。
附表：
編號 購買時間 （民國） 品名（商品編號）  購刀者 數量 價格（新臺幣） 論罪科刑 1 110年1月7日 MIT螃蟹爪A863（00000000000000）  gokart 1把 488元 曾建元犯非法販賣刀械罪，處有期徒刑參月，併科罰金新臺幣壹萬元，有期徒刑如易科罰金，罰金如易服勞役，均以新臺幣壹仟元折算壹日。 2 110年1月7日 MIT螃蟹爪A863（00000000000000）  tZ000000000 1把 488元 曾建元犯非法販賣刀械罪，處有期徒刑參月，併科罰金新臺幣壹萬元，有期徒刑如易科罰金，罰金如易服勞役，均以新臺幣壹仟元折算壹日。 3 110年1月10日 沙羅曼蛇護手短刀（00000000000000）  gvgv415263 1把 529元 曾建元犯非法販賣刀械罪，處有期徒刑參月，併科罰金新臺幣壹萬元，有期徒刑如易科罰金，罰金如易服勞役，均以新臺幣壹仟元折算壹日。 4 110年1月13日 沙羅曼蛇護手短刀（00000000000000）  feeling7252 1把 529元 曾建元犯非法販賣刀械罪，處有期徒刑參月，併科罰金新臺幣壹萬元，有期徒刑如易科罰金，罰金如易服勞役，均以新臺幣壹仟元折算壹日。 5 110年1月14日 沙羅曼蛇護手短刀（00000000000000）  0000000000 1把 529元 曾建元犯非法販賣刀械罪，處有期徒刑參月，併科罰金新臺幣壹萬元，有期徒刑如易科罰金，罰金如易服勞役，均以新臺幣壹仟元折算壹日。 6 110年1月16日 沙羅曼蛇護手短刀（00000000000000）  mio424 1把 529元 曾建元犯非法販賣刀械罪，處有期徒刑參月，併科罰金新臺幣壹萬元，有期徒刑如易科罰金，罰金如易服勞役，均以新臺幣壹仟元折算壹日。 7 110年1月17日  沙羅曼蛇護手短刀（00000000000000）  magic31 1把 529元 曾建元犯非法販賣刀械罪，處有期徒刑肆月，併科罰金新臺幣壹萬伍仟元，有期徒刑如易科罰金，罰金如易服勞役，均以新臺幣壹仟元折算壹日。   MIT螃蟹爪A863（00000000000000）   1把 488元  8 110年1月19日 沙羅曼蛇護手短刀（00000000000000）  anada214 1把 529元 曾建元犯非法販賣刀械罪，處有期徒刑參月，併科罰金新臺幣壹萬元，有期徒刑如易科罰金，罰金如易服勞役，均以新臺幣壹仟元折算壹日。 9  110年1月19日  沙羅曼蛇護手短刀（00000000000000）  qaz123tgb456 （警方購買） 1把 529元 曾建元犯非法販賣刀械罪，處有期徒刑肆月，併科罰金新臺幣壹萬伍仟元，有期徒刑如易科罰金，罰金如易服勞役，均以新臺幣壹仟元折算壹日。   MIT螃蟹爪A863（00000000000000）   1把 488元  10 110年1月20日 MIT螃蟹爪A863（00000000000000）  david55168 1把 488元 曾建元犯非法販賣刀械罪，處有期徒刑參月，併科罰金新臺幣壹萬元，有期徒刑如易科罰金，罰金如易服勞役，均以新臺幣壹仟元折算壹日。 11 110年1月22日 沙羅曼蛇護手短刀（00000000000000）  Z0000000000 1把 529元 曾建元犯非法販賣刀械罪，處有期徒刑參月，併科罰金新臺幣壹萬元，有期徒刑如易科罰金，罰金如易服勞役，均以新臺幣壹仟元折算壹日。 12 110年1月24日 MIT螃蟹爪A863（00000000000000）  000000000 1把 488元 曾建元犯非法販賣刀械罪，處有期徒刑參月，併科罰金新臺幣壹萬元，有期徒刑如易科罰金，罰金如易服勞役，均以新臺幣壹仟元折算壹日。 13 110年1月27日 MIT螃蟹爪A863（00000000000000）  ochinchin 1把 488元 曾建元犯非法販賣刀械罪，處有期徒刑參月，併科罰金新臺幣壹萬元，有期徒刑如易科罰金，罰金如易服勞役，均以新臺幣壹仟元折算壹日。 14 110年1月27日 MIT螃蟹爪A863（00000000000000）  jo_nn_y123 1把 488元  曾建元犯非法販賣刀械罪，處有期徒刑參月，併科罰金新臺幣壹萬元，有期徒刑如易科罰金，罰金如易服勞役，均以新臺幣壹仟元折算壹日。 15 110年1月29日 沙羅曼蛇護手短刀（00000000000000）  paohsunchu 1把 529元 曾建元犯非法販賣刀械罪，處有期徒刑參月，併科罰金新臺幣壹萬元，有期徒刑如易科罰金，罰金如易服勞役，均以新臺幣壹仟元折算壹日。 16 110年1月29日 沙羅曼蛇護手短刀（00000000000000）  lion1137 1把 529元 曾建元犯非法販賣刀械罪，處有期徒刑參月，併科罰金新臺幣壹萬元，有期徒刑如易科罰金，罰金如易服勞役，均以新臺幣壹仟元折算壹日。 17 110年1月31日 MIT螃蟹爪A863（00000000000000）  mark770717p 1把 488元 曾建元犯非法販賣刀械罪，處有期徒刑參月，併科罰金新臺幣壹萬元，有期徒刑如易科罰金，罰金如易服勞役，均以新臺幣壹仟元折算壹日。